

MUC TIÊU

Được làm việc trong môi trường năng động, nhiều cơ hội thăng tiến nhằm phát triển sự nghiệp và thăng chức trong tương lai gần. Với những kỹ năng chuyên môn đã được học, từ đó ứng dụng vào trong công việc thực tiễn tích lũy kinh nghiệm cho bản thân

THÔNG TIN



Đỗ Trần Bảo Vy



05 - 07 - 1995



5/9 Quốc lộ 50, P.5, Q.8, Tp Hồ Chí Minh

LIÊN HỆ



0582.541.757



baovyphanrang@gmail.com



https://www.facebook.com/tiubaovy

SỞ THÍCH

đọc sách + shopping du lịch + Yoga

Đỗ TRẦN BẢO VY

QUẨN LÝ VÀ KIỂM SOÁT CHẤT LƯỢNG (QC)

KINH NGHIỆM

CÔNG TY DƯỢC PHẨM MINMAX TRÌNH DƯỚC VIỆN

3/2018 - 10/2018

Phụ trách giới thiệu và bán các sản phẩm của công ty, chăm sóc khách hàng theo kế hoạch hàng tuần, hàng tháng và báo cáo hàng tuần, hàng tháng về kết quả kinh doanh

NHÀ THUỐC ĐỰC DUNG

9/2017 - 4/2018

NHÂN VIÊN TƯ VẤN & BÁN HÀNG

Phụ trách quản lý cũng như tư vấn về thuốc cho khách hàng khi có nhu cầu

BỆNH VIỆN ĐA KHOA TỈNH NINH THUẬN NHÂN VIÊN CUNG ỨNG

1/2017 - 3/2017

Phụ trách hướng dẫn và cấp phát thuốc cho bệnh nhân theo đơn của Bác sĩ

Học vấn

ĐẠI HỌC NGUYỄN TẤT THÀNH 2013 - 2018



Chuyên ngành : Quản lý và cung ứng thuốc

Điểm trung bình : 7.36 Loại : Khá

KỸ NĂNG CHUYÊN MÔN

Kiểm nghiệm thuốc

Tư vấn thuốc

Tin học văn phòng (Word, Excel, Powerpoint)

KỸ NĂNG MỀM



Quản lý thời gian

Làm việc nhóm

Trình bày và giải quyết vấn đề

Kỹ năng giao tiếp